臺灣士林地方法院民事裁定
111年度小上字第86號
上  訴  人  高世峯  
被  上訴人  徐維親  
上列當事人間請求侵權行為損害賠償事件，上訴人對於本院內湖
簡易庭中華民國111年6月10日110年度湖小字第427號第一審判決
提起上訴，本院裁定如下：
    主  文
上訴駁回。
第二審訴訟費用新臺幣壹仟伍佰元由上訴人負擔。
    理  由
一、關於請求給付金錢或其他代替物或有價證券之訴訟，其標的
    金額或價額在新臺幣（下同）10萬元以下者，適用小額程序
    ；次按對於小額程序之第一審裁判之上訴，非以其違背法令
    為理由，不得為之；其上訴狀內應記載上訴理由，並表明原
    判決所違背之法令及其具體內容，暨依訴訟資料可認為原判
    決有違背法令之具體事實，民事訴訟法第436條之8第1項、
    第436條之24第2項、第436條之25分別定有明文。是當事人
    以小額程序之第一審判決違背法令為理由提起上訴時，就原
    判決如何不適用法規或適用法規不當，其上訴狀或理由書應
    有具體之指摘，並揭示該法規之條項或其內容，若係成文法
    以外之法則，應揭示該法則之旨趣，倘為司法院解釋，則應
    揭示該解釋之字號或其內容，如依同法第469條第1款至第5
    款所列各款事由提起上訴者，其上訴狀或理由書應揭示合於
    該條款之事實，若上訴狀或理由書未依上述方法表明者，自
    難認已對原判決之違背法令有具體之指摘，其上訴即不合法
    （最高法院71年度台上字第314號裁定意旨參照）。上訴理
    由僅就原審依職權裁量而定之非財產上損害賠償金額指摘為
    偏低，而未具體說明其有何不適用法規或適用法規不當之情
    形，並揭示該法規之條項或其內容者，難認對該判決之如何
    違背法令已有具體之指摘（同院87年度台上字第1379號裁定
    意旨參照）。
二、查上訴人原審起訴之訴訟標的金額為10萬元，原審依小額訴
    訟程序審理，判命被上訴人應給付上訴人3萬元，駁回上訴
    人其餘之訴，並依職權宣告假執行。上訴人不服，提起上訴
    ，上訴理由略以：被上訴人精神賠償太少，被上訴人與訴外
    人徐豪億接二連三毀損、恐嚇、聚眾甚至危險駕駛撞擊上訴
    人車輛，精神賠償不合邏輯及常理，依民法第195條規定應
    賠償6至10萬元；況另案被上訴人已經造成上訴人及家人精
    神崩潰、身心恐懼、居家出入不安，而嚴重影響上訴人及家
    人精神狀態等語。經核上開上訴意旨，並未具體表明何卷內
    訴訟資料可認原審判決適用民法第195條規定酌定非財產上
    損害賠償金額，於法有如何之違法，僅係依其主觀意見指摘
    原審裁量所定之金額過低，依照前開規定及說明，即未依法
    表明上訴理由，其上訴難認為合法，爰裁定駁回其上訴，並
    確定如主文所示金額之訴訟費用由上訴人負擔。
三、據上論結，依民事訴訟法第436條之32第1項、第2項、第444
    條第1項前段、第436條之19第1項、第95條、第78條，裁定
    如主文。
中　　華　　民　　國　　111 　年　　8 　　月　　25　　日
                  民事第一庭審判長法  官  蕭錫証  
                                  法  官  劉瓊雯
                                  法  官  江哲瑋
以上正本係照原本作成。
本裁定不得抗告。
中　　華　　民　　國　　111 　年　　8 　　月　　25　　日
                                  書記官  張祐誠